【裁判字號】    95,上訴,2459
【裁判日期】    950831
【裁判案由】    毒品危害防制條例
【裁判全文】
臺灣高等法院刑事判決                95年度上訴字第2459號
    上  訴  人
    即  被  告  甲○○
上列上訴人因毒品危害防制條例案件，不服臺灣板橋地方法院95
年度訴字第938號，中華民國95年5月30日第一審判決（起訴案號
：臺灣板橋地方法院檢察署95年度毒偵字第872號， 及移送該署
95年度毒偵字第4038號），提起上訴，本院判決如下：
    主  文
原判決撤銷。
甲○○連續施用第一級毒品，累犯，處有期徒刑玖月。扣案之第
一級毒品海洛因貳包（淨重零點壹壹公克、零點零玖公克）均沒
收銷燬之。扣案包裝袋貳個（空包裝重零點壹陸公克、零點貳公
克）均沒收之。
    事  實
一、甲○○前因施用毒品案件，經依臺灣板橋地方法院裁定令入
    戒治處所施以強制戒治後，因戒治成效良好而由該院裁定停
    止戒治，嗣其因違反保護管束應遵守事項情節重大，經同一
    法院以90年度毒聲字第2373號裁定撤銷停止戒治，再令入戒
    治處所施以強制戒治後， 業於民國91年1月20日強制戒治期
    滿，並由檢察官於91年2月27日以91年度戒毒偵字第107號為
    不起訴處分確定。再因施用毒品案件， 由檢察官於93年3月
    7日以93年度毒偵字第1180號起訴，經原審於93年8月16日以
    93年訴字第503號判處有期徒刑8月確定， 甫於94年6月19日
    縮刑期滿執行完畢。詎其仍不知悔改， 竟基於施用第1級毒
    品海洛因之概括犯意， 於前經強制戒治執行完畢釋放後5年
    內，復於95年1月14日， 在臺北縣三重市○○路104號4樓住
    處廁所內，以針筒注射方式，施用第1級毒品海洛因1次，復
    於同年6月1日上午10時許，在上開住處廁所，以針筒注射方
    式，再施用第1級毒品海洛因1次。 嗣於95年1月14日16時40
    分許、95年6月1日14時40分許，分別在臺北縣三重市○○路
    ○段179號、臺北縣三重市○○街112巷33號前為警查獲， 並
    分別扣得海洛因各1小包（淨重各為0.11公克、0. 09公克，
    空包裝重0.16公克、0.2公克）。
二、案經臺北市政府警察局中正第一分局移送臺灣板橋地方法院
    檢察署檢察官偵查起訴，及由該署併審理。
    理  由
一、右揭事實，業據被告於本院審判時均供認不諱，且被告為警
    查獲時，經警採尿送驗結果，均呈嗎啡陽性反應，有台灣檢
    驗科技股份有限公司濫用藥物尿液檢驗報告兩紙在偵查卷內
    可參，且扣案白色粉末經送驗結果，有毒品海洛因成分反應
    ，有法務部調查局鑑定通知書兩份在卷可參，此外，復有扣
    案之毒品海洛因2包在卷可按，被告自白應堪信為真實， 本
    件事證明確，被告犯行均堪認定。
二、法律適用之比較：修正後刑法第2條第1項規定：「行為後法
    律有變更者，適用行為時之法律。但行為後之法律有利於行
    為人者，適用最有利於行為人之法律」。被告行為後，刑法
    第56條業於民國94年1月7日修正公布，並於95年7月1日施行
    。刑法第56條有關連續犯之規定已刪除，則被告之犯行，因
    行為後新法業已刪除連續犯之規定，此刪除雖非犯罪構成要
    件之變更，但顯已影響行為人刑罰之法律效果，自屬法律有
    變更，經比較新、舊法結果，仍應適用較有利於被告之行為
    時法律即舊法論以連續犯（ 最高法院95年第8次刑事庭會議
    決議參照），本件應依修正前刑法適用之。
三、核被告所為， 係犯毒品危害防制條例第10條第1項之施用第
    1級毒品罪；其施用前持有海洛因之低度行為， 為施用之高
    度行為所吸收，不另論罪；被告兩次犯行，時間緊接，犯罪
    構成要件復相同，顯係基於概括犯意而為，係屬連續犯，應
    論以一罪，並加重其刑。又被告有事實欄之前科紀錄執行完
    畢之事實，有本院被告前案紀錄表在卷足稽， 其於5年內再
    犯本件有期徒刑之罪，為累犯，應依修正前刑法第47條之規
    定加重其刑。
四、原審予以被告論罪科刑，固非無據，惟查以被告另有施用第
    1級毒品之犯行， 且與起訴事實部分有連續犯之裁判上一罪
    關係，經公訴人併案審理，原審未及審酌，併予判決，尚有
    未合，上訴人即被告上訴請求就併案部分併予審判，為有理
    由，自應由本院撤銷改判。爰審酌被告犯罪之動機、目的、
    智識程度，犯後之態度尚稱良好等一切情狀，量處如主文所
    示之刑，以示儆懲。至於扣案海洛因2包（ 淨重各為0.11公
    克、0.09公克）， 爰依毒品危害防制條例第18條第1項前段
    之規定宣告沒收銷燬。其外包裝袋2個（ 空包裝重分別為0.
    16公克、0.20公克）為被告所有，供其施用毒品之物，已據
    其於查獲時供述歷歷在卷， 爰依修正前刑法第38條第1項第
    2款之規定宣告沒收。
五、公訴人移送該署95年毒偵字第4038號併辦事實，核與起訴事
    實部分有連續犯之裁判上一罪關係，本院自得併予審理，附
    此敘明。
據上論斷，應依刑事訴訟法第369條第1項前段、第364條、第299
條第1項前段，毒品危害防制條例第10條第1項、第18條第1項 、
第23條第2項，刑法第2條第1項、修正前刑法第11條前段、 第56
條、第47條、第38條第1項第2款，判決如主文。
本案經檢察官周誠南到庭執行職務。
中    華    民    國    95    年    8     月    31    日
                  刑事第４庭    審判長法  官  蔡秀雄
                                      法  官  黃金富
                                      法  官  周煙平
以上正本證明與原本無異。
如不服本判決，應於收受送達後十日內向本院提出上訴書狀，其
未敘述上訴之理由者並得於提起上訴後十日內向本院補提理由書
（均須按他造當事人之人數附繕本）。
                                      書記官  蕭麗珍
中    華    民    國    95    年    9     月    5     日
附錄：本案論罪科刑法條
毒品危害防制條例第10條第1項
施用第一級毒品者，處 6 月以上 5 年以下有期徒刑。


司法院資訊處製作；財團法人民間司法改革基金會備份。
